【裁判字號】    92,訴,1028
【裁判日期】    921128
【裁判案由】    有關教育事務
【裁判全文】
高雄高等行政法院裁定                            九十二年度訴字第一○二八號
    原      告  甲○○
    被      告  高雄市政府教育局
    代  表  人  乙○○局長
右當事人間因有關教育事務事件，原告不服高雄市政府中華民國九十一年六月二十四
日高市府法一字第○九二○○三四○七六號訴願決定，提起行政訴訟。本院裁定如左
︰
    主  文
原告之訴駁回。
訴訟費用由原告負擔。
    理  由
一、按提起行政訴訟，以有行政處分之存在為前提，所謂行政處分，依訴願法第三條
    第一項規定，係指中央或地方機關基於職權，就特定之具體事件所為發生公法上
    效果之單方行政行為而言。至於行政機關所為單純的事實述或理由之說明，既
    不因該項述或說明而生何法律效果，自非行政處分，改制前行政法院四十四年
    判字第十八號、六十二年裁字第四十一號著有判例可資參照。
二、本件原告於民國（下同）七十二年八月一日起由高雄市建國國民小學自行聘用，
    擔任該校附設幼稚園自立班教師，至七十七年間因該園招生不足，而於七十七年
    九月三十日離職。嗣被告於七十八年二月辦理幼稚園納編案，因原告已離職，非
    屬納編對象，被告遂未將其移撥納編為公立幼稚園教師。惟原告乃據此向被告陳
    情，請求准予復職而列入納編，然遭被告以八十七年八月十九日高市教三字第二
    六六六二號函否准其所請。原告不服，提起訴願、再訴願均遭決定駁回，再提起
    行政訴訟，並經最高行政法院八十九年度裁字第一一七四號裁定駁回原告之訴確
    定在案。然原告仍不斷以要求納編之事由向被告陳情，復經被告於九十一年一月
    三日以高市教三字第○○四○八四七號函予以答覆說明，原告又再據此提起訴願
    及行政訴訟，現由最高行政法院審理中。詎原告又於九十二年一月二十七日向被
    告陳情，指被告引用廢止之「台灣省國民小學附設自立幼稚園（班）試行要點」
    ，剝奪其納編幼稚園教師權益等語云云。惟被告則於九十二年二月七日以高市教
    三字第○九二○○○三一四七號函答覆原告略以：「台端陳述事項，本局所提納
    編之訴願、行政訴訟答辯書內均已詳述，請逕予參考。」等語，以此觀之，被告
    上揭函文內容僅係說明就原告陳情事項，已於歷次答辯狀中詳予說明，核其性質
    ，為單純的事實敘述及理由說明，並不對外發生准駁之具體法律效果，自非行政
    處分，揆諸首揭說明，要不得對之提起訴願，以資救濟。訴願決定以其非屬行政
    處分，從程序上為不受理之決定，核無不合。原告復對之提起行政訴訟，即屬不
    備起訴要件，自為法所不許，應予駁回。又原告之訴，既經本院依程序駁回，其
    實體之主張，自無庸再予斟酌，併此說明。
三、據上論結，本件原告之訴為不合法，依行政訴訟法第一百零七條第一項第十款、
    第一百零四條、民事訴訟法第九十五條、第七十八條，裁定如主文。
中      華      民      國    九十二    年      十一    月    二十八    日
                              高雄高等行政法院第四庭
                                          審判長法官  高秀真
                                          法      官  簡慧娟
                                          法      官  邱政強
右為正本係照原本作成。
如不服本裁定，應於裁定送達後十日內以書狀敘明理由，經本院向最高行政法院提出
抗告（須按對造人數附具繕本）；並應預繳送達用掛號郵票六份（每份三十四元）。
中      華      民      國    九十二    年      十一    月    二十八    日
                                          法院書記官  涂瓔純


司法院資訊處製作；財團法人民間司法改革基金會備份。
